【裁判字號】    92,訴,19
【裁判日期】    920212
【裁判案由】    毒品危害防制條例
【裁判全文】
臺灣板橋地方法院刑事判決                            九十二年度訴字第一九號
    公  訴  人  臺灣板橋地方法院檢察署檢察官
    被      告  甲○○
右列被告因毒品危害防制條例案件，經檢察官提起公訴（九十一年度毒偵緝字第五一
七號），本院判決如左：
    主  文
甲○○連續施用第一級毒品，處有期徒刑柒月；又連續施用第二級毒品，處有期徒刑
參月。應執行有期徒刑玖月。
    事  實
一、甲○○前因施用第二級毒品安非他命案件，經本院依檢察官聲請以民國八十九年
    度毒聲字第四八八八號裁定送觀察、勒戒後，因無繼續施用毒品之傾向，而由臺
    灣板橋地方法院檢察署檢察官於八十九年十月二十一日以八十九年度毒偵字第五
    二四一號不起訴處分書為不起訴處分在案，詎甲○○猶不知悔改，在該不起訴處
    分確定後五年內，基於施用第一級毒品海洛因之概括犯意，自九十年八月間起，
    至九十一年六月二十八日止，連續在臺北縣三峽鎮之朋友住處及臺北縣三峽鎮○
    ○路一六九巷十號「緣夢園汽車旅館」等地，以將海洛因放入注射針筒施打之方
    式，施用海洛因多次，約一星期施用三至四次；甲○○又基於施用第二級毒品安
    非他命之概括犯意，自九十年八月間起，至九十一年六月二十八日止，連續在臺
    北縣三峽鎮之朋友住處及臺北縣三峽鎮○○路一六九巷十號「緣夢園汽車旅館」
    等地，以將安非他命置於吸食器內燒烤而吸取煙霧之方式，施用安非他命多次，
    約一月施用一至二次。嗣於九十一年六月二十八日十六時三十五分許，在臺北縣
    三峽鎮○○路一六九巷十號「緣夢園汽車旅館」之一一二號房間內，為警查獲甲
    ○○與友人林志銘、黃嘉正、陳信翰（均另案由檢察官偵辦），並扣得林志銘所
    有之海洛因二包（毛重０點七五公克）、安非他命六包（毛重四公克）、分裝袋
    七個，及陳信翰所有之安非他命吸食燈泡一個。嗣甲○○於九十一年十月二十三
    日經送臺灣臺北看守所附設勒戒處所觀察勒戒後，有繼續施用毒品之傾向，經本
    院於九十一年十一月二十一日以九十一年度毒聲字第三八四二號裁定令入戒治處
    所施以強制戒治。
二、案經臺北縣警察局三峽分局報請臺灣板橋地方法院檢察署檢察官偵查起訴。
    理  由
一、右揭事實，業據被告甲○○於本院審理時坦承不諱，而被告於九十一年六月二十
    八日為警查獲後在警局所採尿液，經送請臺灣檢驗科技股份有限公司鑑定，呈甲
    基安非他命陽性反應及嗎啡陽性反應，此有該公司九十一年七月十二日濫用藥物
    尿液檢驗報告附於偵查卷可憑。又查，被告前因施用第二級毒品安非他命案件，
    經本院依檢察官聲請以八十九年度毒聲字第四八八八號裁定送觀察、勒戒後，因
    無繼續施用毒品之傾向，而由臺灣板橋地方法院檢察署檢察官於八十九年十月二
    十一日以八十九年度毒偵字第五二四一號不起訴處分書為不起訴處分在案，有上
    開不起訴處分書電腦列印本及臺灣高等法院檢察署刑案紀錄簡覆表各一份在卷足
    憑，其又於九十一年十月二十三日經送臺灣臺北看守所附設勒戒處所觀察勒戒後
    ，有繼續施用毒品之傾向，經本院於九十一年十一月二十一日以九十一年度毒聲
    字第三八四二號裁定令入戒治處所施以強制戒治等情，亦有上開裁定正本一份附
    於偵查卷可稽。是本件事證明確，被告犯行堪以認定，應予依法論處。
二、核被告所為，係犯毒品危害防制條例第十條第一項之施用第一級毒品罪及同條例
    第十條第二項之施用第二級毒品罪。其持有海洛因及安非他命之低度行為，為施
    用之高度行為所吸收，不另論罪。又被告先後多次施用第一級毒品海洛因及第二
    級毒品安非他命，均時間緊接，犯罪構成要件亦相同，顯係基於概括之犯意而為
    ，均應依連續犯之規定論以一罪，並依法加重其刑。被告所犯前開施用第一級毒
    品罪及施用第二級毒品罪二罪間，犯意各別，構成要件互異，應予分論併罰。爰
    審酌被告雖觸犯前揭二罪，惟念其犯行係戕害其自身，對社會治安尚非危害甚鉅
    ，暨其犯罪之動機、目的、手段、所生危害等一切情狀，分別量處如主文所示之
    刑，並定其應執行刑，以示懲儆。
三、另扣案之海洛因二包（毛重０點七五公克）、安非他命六包（毛重四公克）、分
    裝袋七個，及安非他命吸食燈泡一個，分別為同案被告林志銘及陳信翰所有，業
    據其等於偵查中供承在卷，與本案被告甲○○所受罪刑之宣告並無關聯，自無從
    依檢察官所請，就上開扣案物併為宣告沒收，附此敘明。
四、至檢察官僅起訴被告分別於九十一年六月二十八日採尿前回溯二十四小時及九十
    六小時內之某時，施用第一級毒品海洛因及第二級毒品安非他命犯行，被告於本
    件判決事實欄內所載除該起訴部分外之連續多次施用海洛因及安非他命之犯行，
    雖未經檢察官起訴，惟與檢察官起訴之部分，被告係分別基於概括之犯意而為，
    屬裁判上一罪之連續犯關係，其一部起訴之效力及於全部，故本院自得併予審究
    ，附此敘明。
據上論斷，應依刑事訴訟法第二百九十九條第一項前段，毒品危害防制條例第十條第
一項、第二項，刑法第十一條前段、第五十六條、第五十一條第五款，判決如主文。
本案經檢察官簡美慧到庭執行職務
中    華      民      國      九十二      年      二    月      十二    日
                                  臺灣板橋地方法院刑事第三庭
                                          法  官  葉  靜  芳
右正本證明與原本無異。
如不服本判決，應於判決送達後十日內向本院提出上訴狀 (應附繕本) ，上訴於
臺灣高等法院。
                                          書記官    陳昭綾
中      華      民      國      九十二      年    二    月  十四    日
附錄本案論罪科刑法條全文：
毒品危害防制條例第十條：
施用第一級毒品者，處六月以上五年以下有期徒刑。
施用第二級毒品者，處三年以下有期徒刑。


司法院資訊處製作；財團法人民間司法改革基金會備份。
